最  高  行  政  法  院  裁  定
111年度聲再字第321號
聲  請  人  林勁年                                      

                                 
上列聲請人因與相對人臺北市政府交通局間公路法事件，對於中
華民國111年3月31日本院110年度抗字第339號裁定，聲請再審，
本院裁定如下：
　　主  文
再審之聲請駁回。
再審訴訟費用由聲請人負擔。
　　理  由
一、按對於確定裁定聲請再審，應依行政訴訟法第283條準用同
    法第277條第1項第4款之規定表明再審理由，此為必須具備
    之程式。所謂表明再審理由，必須指明確定裁定有如何合於
    行政訴訟法第273條所定再審事由之具體情事，始為相當。
    倘僅泛言有再審事由而無具體情事者，仍難謂已合法表明再
    審理由，所為再審之聲請，即屬不合法。
二、相對人以聲請人於民國109年10月12日駕駛自用小客車攬載
    乘客，自國父紀念館3號出口至汐止東科大樓，收取費用新
    臺幣（下同）310元，認聲請人未經核准而經營汽車運輸業
    ，依公路法第77條第2項及汽車運輸業管理規則第138條規定
    ，以109年12月2日第27-2500852號處分書（下稱原處分）裁
    處聲請人10萬元罰鍰，並吊扣其駕駛執照4個月。聲請人不
    服，提起訴願，經訴願決定以訴願逾期為不受理決定後，提
    起行政訴訟，經臺北高等行政法院（下稱原審）110年度訴
    字第919號裁定駁回，聲請人對之提起抗告，經本院以110年
    度抗字第339號裁定（下稱原確定裁定）駁回確定，聲請人
    仍不服，以原確定裁定有行政訴訟法第273條第1項第4款之
    再審事由，向原審聲請再審，經原審以111年度再字第38號
    裁定移送本院。
三、聲請人聲請意旨略以：原確定裁定未依行政程序法第128條
    規定，請求相對人就原處分所依據之事實重新審酌，逕認聲
    請人抗告不合法，顯有行政訴訟法第273條第1項第4款之再
    審事由，又相對人顯係為了績效獎金設計陷害教唆原不具犯
    罪故意之聲請人，已逾越偵查犯罪之必要程度，因此所得之
    證據資料應不承認其證據能力，爰請求廢棄原確定裁定等語
    。經查，聲請人雖主張原確定裁定有行政訴訟法第273條第1
    項第4款「依法律或裁判應迴避之法官參與裁判」之情形，
    然聲請人並未具體敘明參與原確定裁定之法官究有如何合於
    法律所規定應自行迴避之情形，或已經法院裁定諭知應予迴
    避之情形，則聲請人僅泛稱原確定裁定有行政訴訟法第273
    條第1項第4款規定之再審情形，難認已為具體表明再審事由
    。依上開規定及說明，其提起本件再審聲請，自屬不合法，
    應予駁回。
四、據上論結，本件聲請為不合法。依行政訴訟法第283條、第2
    78條第1項、第104條、民事訴訟法第95條、第78條，裁定如
    主文。
中　　華　　民　　國　　111 　年　　8 　　月　　25　　日
                    最高行政法院第二庭
                        審判長法官  帥　嘉　寶　
                              法官　鄭　小　康
                              法官　林　玫　君
                              法官　李　玉　卿
                              法官　洪　慕　芳

以  上  正  本  證  明  與  原  本  無  異
中　　華　　民　　國　　111 　年　　8 　　月　　25　　日
　　　　　　　　　　　　　　　書記官　張　玉　純